臺灣高雄地方法院刑事判決　　　　　　　96年度訴字第4567號
公　訴　人　臺灣高雄地方法院檢察署檢察官
被　　　告　甲○○
　　　　　　　　　　（現於台灣高雄看守所另案羈押中）
上列被告因毒品危害防制條例案件，經檢察官提起公訴（96年度
毒偵字第8385號），被告於準備程序為有罪之陳述，本院合議庭
裁定由受命法官進行簡式審判程序，判決如下：
    主    文
甲○○施用第一級毒品，累犯，處有期徒刑壹年。扣案如附表所
示之第一級毒品，均沒收銷燬之。
    事    實
一、甲○○前於民國88年間因施用毒品案件，經本院以88年度毒
    聲字第2775號裁定送觀察、勒戒執行後，因認無繼續施用傾
    向，於88年4 月30日執行完畢出所，並經台灣高雄地方法院
    檢察署檢察官於88年5 月13日為不起訴處分確定。再因施用
    毒品案件，經本院以88年度毒聲字第7584號、第8228號、89
    年度毒聲字第3143號裁定送觀察、勒戒、強制戒治、停止戒
    治付保護管束，於89年5 月6 日停止執行出所，並於89年11
    月12日執行完畢戒斷；刑事案件經本院以89年度易字第997
    號判決判處有期徒刑4 月確定，與另傷害案件判刑3 年5 月
    確定，合併於89年6 月20日入監接續執行，而於91年10月22
    日縮刑假釋出監，並於92年9 月11日縮刑期滿執行完畢。又
    於上開強制戒治執行完畢後5 年內，因施用毒品案件，經本
    院以94年度簡字第2984號判決判處有期徒刑5 月確定，於94
    年8 月25日入監執行，並於95年1 月24日期滿執行完畢，翌
    （25）日出監（構成累犯）。詎仍不知悔改並戒絕毒癮，明
    知海洛因係毒品危害防制條例第2 條第2 項第1 款明定之第
    一級毒品，不得施用或持有，且其經警查獲於96年7 月20日
    15時35分許採尿回溯24小時內某時施用海洛因毒品案件後（
    經檢察官另案起訴），仍另行基於施用第一級毒品海洛因之
    犯意，再於96年7 月28日晚間8 時許，在其位於高雄縣杉林
    鄉○○村○○路81號自宅房間內，以將海洛因摻水置入針筒
    內並注射體內之方式，施用海洛因1 次（針筒用畢已丟棄）
    ；嗣於翌（29）日中午12時45分許，其騎乘機車行經同縣杉
    林鄉○○路3 之2 號前，因交通違規案件為警攔檢查獲，當
    場扣得供其施用之海洛因10包（合計淨重0.67公克，空包裝
    總重2.53公克），並隨警返所採尿送驗，結果確呈毒品海洛
    因代謝後嗎啡之陽性反應，而查悉上情。
二、案經高雄縣政府警察局旗山分局報請臺灣高雄地方法院檢察
    署檢察官偵查起訴。
    理    由
一、本件被告甲○○所犯為死刑、無期徒刑、最輕本刑為3 年以
    上有期徒刑以外之罪，其於準備程序進行中，就被訴事實為
    有罪之陳述，經告知簡式審判程序之旨，被告、檢察官均同
    意適用簡式審判程序審理，本院認無不得或不宜改依簡式審
    判程序之情形，爰依刑事訴訟法第273 條之1 第1 項、第28
    4 條之1 規定，由本院合議庭裁定本件由受命法官獨任進行
    簡式審判程序，合先敘明。
二、上揭事實，業據被告於檢察官偵訊及於本院審理中坦承不諱
    ，並有高雄縣政府警察局旗山分局嫌疑人尿液採集編號對照
    表、扣押筆錄、扣押物品收據及目錄表各1 份、查獲照片6
    紙在卷可佐。再被告經採尿送驗結果，確呈毒品海洛因代謝
    後之嗎啡陽性反應，有台灣檢驗科技股份有限公司96年8 月
    10日檢驗報告1 紙附卷足憑。又扣案之白色粉末共10包（合
    計淨重0.67公克，空包裝總重2.53公克），經送以GC/MS （
    氣相層析質譜儀分析法）檢驗結果，確均呈第一級毒品海洛
    因成分，有法務部調查局96年9 月1 日調科壹字第09623064
    360 號鑑定書1 份在卷足憑，顯見被告確有在上揭時地施用
    毒品海洛因之行為甚明，是被告上開自白與事實相符，洵堪
    採為認定事實之證據。
三、按犯毒品危害防制條例第10條之施用第一、二級毒品罪者，
    檢察官應先將被告送勒戒處所觀察、勒戒，經觀察、勒戒後
    ，認有繼續施用毒品之傾向者，應令入強制戒治處所施以強
    制戒治，並為不起訴之處分。又觀察、勒戒或強制戒治執行
    完畢釋放後，5 年內再犯第10條施用毒品之罪，檢察官應依
    法追訴，毒品危害防制條例第20條、第23條規定甚明。本件
    被告前因施用毒品案件，經本院以88年度毒聲字第第7584號
    、第8228號、89年度毒聲字第3143號裁定送觀察、勒戒、強
    制戒治、停止戒治付保護管束，並於89年11月12日保護管束
    期滿執行完畢戒斷；刑事案件經本院以89年度易字第997 號
    判決判處有期徒刑4 月確定，與另傷害案件合併入監接續執
    行，於92年9 月11日縮刑期滿執行完畢。又於上開戒治執行
    完畢後5 年內，因施用毒品案件，經本院以94年度簡字第29
    84號判決判處有期徒刑5 月確定，於95年1 月24日期滿執行
    完畢等情，有台灣高等法院被告前案紀錄表在卷足參。足認
    被告係於受強制戒治執行完畢戒斷後5 年內，再犯施用毒品
    之罪，經判刑執行完畢後，又犯本件施用第一級毒品之罪，
    其情形與「施用第一級、第二級毒品者，於觀察、勒戒或強
    制戒治執行完畢釋放後5 年內，均未再為任何施用第一級、
    第二級毒品之犯行」之「5 年後再犯」情形有別，自應依法
    論科（最高法院95年度台非字第197 號判決、95年度第7 次
    刑事庭會議決議參照）。
四、次按海洛因為毒品危害防制條例第2 條第2 項第1 款，依其
    成癮性、濫用性及對社會危害性所分級管制之第一級毒品。
    核被告甲○○本件所為，係犯毒品危害防制條例第10條第1
    項之施用第一級毒品罪。被告持有第一級毒品海洛因後進而
    施用，其持有之低度行為，應為施用之高度行為所吸收，不
    另論罪。再原刑法第56條有關連續犯之規定業經修正（廢止
    ），於95年7 月1 日正式施行，依其修正理由之說明，係將
    本應各自獨立評價之數罪，回歸本來就應賦予複數法律效果
    之原貌。因此，就刑法修正施行後多次施用毒品之犯行，採
    一罪一罰，始符合立法本旨。是刑法修正施行後之多次施用
    犯行，除符合接續犯之要件外，各次均為各自獨立之行為，
    各具獨立性，其前後數次施用毒品行為間，自無密切不可分
    之關係，則應一罪一罰，即數罪併罰，並定其應執行之刑（
    參最高法院96年度第9 次刑事庭會議決議）。被告本件施用
    第一級毒品犯行，與其經警查獲於96年7 月20日15時35分許
    採尿回溯24小時內某時施用海洛因之犯行（經檢察官以96年
    度毒偵字第7202號起訴，經本院另案以96年度訴字第4018號
    訴訟繫屬中）間，均係各別起意施用第一級毒品海洛因，其
    間並無集合犯之實質上一罪關係，自應各別論處，合予敘明
    。又被告前有事實欄所示論罪科刑及執行之前科紀錄，並於
    95年1 月24日執行完畢，有台灣高等法院被告前案紀錄表在
    卷足參，其於有期徒刑執行完畢後，5 年以內再故意犯本件
    有期徒刑以上之罪，依刑法第47條第1 項規定，構成累犯，
    應予加重其刑。爰審酌被告前因施用毒品案件，經送觀察、
    勒戒、強制戒治及判刑執行完畢後，仍不愛惜機會戒除毒癮
    ，再為本件犯行，且屬累犯，顯見被告不知悔改施用毒品之
    惡習，惟念及被告犯後坦承犯行，及其施用毒品係戕害自身
    健康，並未危害他人，犯後態度尚可，以及刑法已廢止連續
    犯之規定，自宜就案情妥為量刑等一切情狀，量處如主文所
    示之刑，以資懲儆。另被告本件犯罪時間為96年7 月28日，
    係在96年4 月24日之後，不符合中華民國九十六年罪犯減刑
    條例所定之減刑條件，併此敘明。
五、至扣案如附表所示之第一級毒品海洛因10包（合計淨重0.67
    公克，空包裝總重2.53公克），以及空包裝袋10只殘留上開
    毒品成分無法析離，應視同該毒品之一部分，依毒品危害防
    制條例第18條第1 項前段規定，不問是否為犯人即被告所有
    ，併應諭知均沒收銷燬之。至因檢驗所耗費之上開毒品，既
    已滅失，爰不另為沒收銷燬之諭知，附此敘明。
據上論斷，應依刑事訴訟法第273 條之1 第1 項、第284 條之1
、第299 條第1 項前段，毒品危害防制條例第10條第1 項、第18
條第1項前段，刑法第11條、第47條第1 項，判決如主文。
本案經檢察官乙○○到庭執行職務。
中　　華　　民　　國　　96　　年　　11　　月　　26　　日
                  刑事第三庭    法　官  李昆南
以上正本，係照原本作成，證明與原本無異。
如不服本判決應於收受本判決後10日內向本院提出上訴書狀，並
應敘述具體理由，如未敘述上訴理由者，應於上訴期間屆滿後20
日內補提理由書狀於本院（均須按他造當事人之人數附繕本）「
切勿逕送上級法院」。
中　　華　　民　　國　　96　　年　　11　　月　　26　　日
                                書記官  黃美玲
附表：（扣案應沒收銷燬之毒品）
      第一級毒品海洛因共10包（合計淨重0.67公克，空包裝總
      重2.53公克，及殘留毒品細末無法析離之空包裝袋10只）
附錄本判決論罪之法條：
毒品危害防制條例第10條第1 項
施用第一級毒品者，處6 月以上5 年以下有期徒刑。
